【裁判字號】    90,易,268
【裁判日期】    900424
【裁判案由】    傷害
【裁判全文】
臺灣雲林地方法院刑事判決                            九十年度易字第二六八號
    公  訴  人  臺灣雲林地方法院檢察署檢察官
    被      告  甲○○
右列被告因傷害案件，經檢察官提起公訴（九十年度偵字第一○二九號），本院判決
如左︰
    主  文
甲○○傷害人之身體，處拘役參拾日，如易科罰金，以參佰元折算壹日。
    事  實
一、甲○○於民國九十年一月一日上午十時三十分許，在雲林縣土庫鎮奮起里秀潭一
    五六號前之小廟處，因其父楊壬顯以行動電話告知遭乙○○以鞭炮丟擲一事，其
    到場後，即萌生普通傷害之犯意，持木棍毆打乙○○，使乙○○因而受有右腓骨
    骨折之傷害。
二、案經乙○○訴由雲林縣警察局虎尾分局報請臺灣雲林地方法院檢察署檢察官偵查
    起訴。
    理  由
一、訊據被告甲○○矢口否認有傷害犯行，辯稱：伊並未毆打乙○○，伊到現場時，
    乙○○即持木棍欲歐打伊，伊隨即跑開，乙○○如何受傷，伊不知道云云。經查
    ，被告於右揭時、地，持木棍毆打告訴人乙○○之事實，業據告訴人乙○○於警
    訊、偵查及本院審理時指訴綦詳，而告訴人乙○○因被告之傷害犯行，受有右腓
    骨骨折之傷害，亦經醫師驗明，有蔡醫院九十年一月二日之診斷證明書一紙在卷
    可稽。再證人楊壬顯於警訊陳稱：「我只有看到他們二人扭打在一起」「當時是
    乙○○拿木棍後來二人各抓一頭」等語，偵查中陳稱：「乙○○無故持鞭炮丟我
    ，揚言要打我，叫我打電話叫我兒子來，我勸他們不要打架，我有看到他們二人
    扭打在一起」等語，核與被告於本院審理時供稱：當時我們有扭打在一起等語（
    見本院九十年四月十七日審判筆錄）相符，足認被告甲○○確有於右揭時、地，
    持木棍與告訴人乙○○拉扯之事實。是被告上開所辯，顯係事後卸責之詞，不足
    採信。此外，並有木棍一支扣案可資佐證。本件事證已臻明確，被告犯行堪以認
    定。
二、核被告甲○○所為，係犯刑法第二百七十七條第一項之傷害罪。爰審酌被告因一
    時衝動而犯本案，告訴人所受傷害程度尚非嚴重及其犯罪之動機、目的、手段等
    一切情狀，量處如主文所示之刑，並諭知易科罰金之折算標準。次按刑法第四十
    一條：「犯最重本刑為三年以下有期徒刑以下之刑之罪，而受六月以下有期徒刑
    或拘役之宣告，因身體、教育、職業或家庭之關係，執行顯有困難者，得以一元
    以上三元以下折算一日，易科罰金」，已於九十年一月十日經總統公布修正為第
    四十一條第一項：「犯最重本刑為五年以下有期徒刑以下之刑之罪，而受六個月
    以下有期徒刑或拘役之宣告，因身體、教育、職業、家庭之關係或其他正當事由
    ，執行顯有困難者，得以一元以上三元以下折算一日，易科罰金」，同年月十二
    日生效。本件被告犯罪日期在前述法律修正前，犯罪後法律已有變更，然比較新
    舊法，本件均得易科罰金，依刑法第二條第一項前段之規定，應適用裁判時之新
    法即修正後之刑法第四十一條第一項規定，諭知易科罰金之折算標準，以資懲儆
    。扣案之木棍一支，並無證據證明係被告所有，亦非屬必須沒收之物，爰不為沒
    收之諭知。
據上論斷，應依刑事訴訟法第二百九十九條第一項前段、刑法第二條第一項前段、第
二百七十七條第一項、修正後刑法第四十一條第一項前段、罰金罰鍰提高標準條例第
一條前段、第二條，判決如主文。
本案經檢察官林豐正到庭執行職務。
中      華      民      國      九十      年      四   月    二十四    日
                                         臺灣雲林地方法院刑事第二庭
                                             法  官  冷  明  珍
右正本證明與原本無異
如不服本判決，應於判決送達後十日內，向本院提出上訴狀。（須附繕本）
                                             書記官  周  麗  雲
中      華      民      國      九十      年      四   月    二十四    日
刑法第二百七十七條
傷害人之身體或健康者，處三年以下有期徒刑、拘役或一千元以下罰金。
犯前項之罪因而致人於死者，處無期徒刑或七年以上有期徒刑，致重傷者，處三年
以上十年以下有期徒刑。


司法院資訊處製作；財團法人民間司法改革基金會備份。
